臺灣桃園地方法院民事判決　　　　　　　 98年度訴字第428號
原　　　告　許惠卿
訴訟代理人　王怡今律師
被　　　告　林建和
訴訟代理人　郭啟榮律師
上列當事人間請求損害賠償事件，於民國100 年7 月5 日言詞辯
論終結，本院判決如下：
    主      文
原告之訴及假執行之聲請均駁回。
訴訟費用由原告負擔。
    事實及理由
一、按訴狀送達後，原告不得將原訴變更或追加他訴，但請求之
    基礎事實同一、擴張或減縮應受判決事項之聲明者，不在此
    限，民事訴訟法第255 條第1 項第2 款、第3 款定有明文。
    查原告起訴時聲明第1 項為，被告應連帶給付原告新台幣（
    下同）5,592,242 元，及自起訴狀送達翌日起至清償之日止
    ，依年息5 ％計算之利息（見本院卷一第3 頁）；嗣原告於
    民國100 年3 月14日以民事聲明狀變更上開聲明為，被告應
    連帶給付原告5,799,937 元，及其中207,695 元，自本訴狀
    送達翌日起至清償之日止，依年息5 ％計算之利息；其中5,
    592,242 元，自起訴狀送達翌日起至清償之日止，依年息5
    ％計算之利息（見本院卷二第127 頁）。經核原告上開聲明
    之變更，係屬擴張應受判決事項之聲明，且其請求之基礎事
    實同一，按諸前揭規定要無不合，應予准許。另本件被告原
    為林建和、林宛臻二人，嗣原告與林宛臻於98年6 月22日達
    成訴訟上和解，有和解筆錄在卷可稽（見本院卷一第198 頁
    ），林宛臻於斯時已脫離本件訴訟繫屬，而無被告身分，原
    告聲明被告林建和應與林宛臻連帶賠償，尚有未洽，以下論
    述（含原告主張部分）所指被告均為林建和，合先敘明。
二、原告主張：
  (一)被告及其胞妹林宛臻均係桃園縣蘆竹鄉陶園古香農莊餐廳（
    下稱陶園古香農莊）負責人，原告於96年11月受僱於渠等擔
    任餐廳經理負責外場管理，每月薪資30,000元。嗣原告於97
    年5 月3 日工作時，因聞到廚房有異味而與廚師曾奕翔進入
    廚房察看，未幾隨即發生氣爆引起火災，造成原告全身體表
    面積45％二、三度燒傷。而被告林建和既為陶園古香農莊負
    責人，並為勞工安全衛生法所謂之雇主，則依勞工安全衛生
    法第5 條第1 項第2 款規定，為防止爆炸性、發火性等物質
    引起之危害，本有提供必要安全衛生設備供勞工使用，以避
    免勞工之身體、健康遭受危害之注意義務，且依當時情形，
    並無不能注意之情事，竟疏未注意定期安檢並淘汰老舊、破
    損管線，未能提供符合標準之必要安全衛生設備，違反上開
    保護他人之法律，致瓦斯外洩引發氣爆，造成原告受有嚴重
    燒傷，其過失行為與原告所受傷害顯有相當因果關係存在。
    為此，爰依民法第184 條第1 項、第2 項、第185 條、第19
    3 條第1 項、第195 條第1 項規定提起本件訴訟，請求如下
    損害賠償。
  1.不能工作損失165,000 元：原告自97年5 月3 日遭此職業災
    害，醫療及復健至97年2 月2 日止，共計9 個月，不能工作
    損失應為270,000 元，惟被告前僅給付105,000 元，尚應再
    給付165,000 元。
  2.增加生活上需用共2,134,937 元：
  (1)原告因傷住院、門診及復健醫療費用共計1,655,937 元：蓋
    本件原告並非請求因交通事故所生之損害，依最高法院89年
    度台上字第805 號判決要旨見解，原告自得請求被告給付受
    領全民健康保險提供之醫療給付部分即健保負擔部分。至於
    醫療收據中證書費及病房費部分，原告因本件事故經歷多次
    開刀治療及復健，訴訟中需證明開刀復原狀況、復健次數及
    增加生活上需要之必要費用等，均需申請診斷證明為佐，故
    應包括於因傷害行為所引起之損害而得為請求；又原告係於
    醫學中心等級之長庚醫院接受開刀治療，健保病床本即一位
    難求，該住院期間亦僅有單人及雙人病房可供選擇，而原告
    選擇費用較低之雙人病房自屬合理。
  (2)就診及復健交通費共32,620元：原告全身體表面積45％二、
    三度燒傷，若非搭乘計程車前往診療復健、體力不堪負荷。
  (3)彈力衣、乳液、洗面乳、紗布69,080元：原告需添購中性不
    含刺激性之洗劑以避免傷口惡化，而紗布亦為燒燙傷患者自
    行更換藥劑所必備。
  (4)看護費用377,300 元：原告受傷期間無法自理生活起居，均
    由親友輪流照顧，況依長庚醫院99年2 月25日99長庚院法字
    第0107號函認原告於97年6 月8 日出院後1 年內均需他人全
    日照料，而原告僅就97年6 月至12月，以全日2,200 元共13
    0 日、半日1,100 元共83日而為請求，自屬公允。
  3.勞動能力損失1,000,000 元：原告受三級燙傷之軀幹及四肢
    癒後會留下突起性疤痕，導緻攣縮畸形，影響手部運動，腳
    亦無法久站，日常生活影響甚鉅，經鑑定認減損勞動能力比
    例為55％，而原告係49年4 月15日生，97年5 月3 日事故發
    生時為48歲，距離65歲退休尚有17年，故原告減少勞動能力
    之損害扣除中間利息應為2,391,226 元，爰先僅請求1,000,
    000 元。
  4.後續除疤醫療費用1,000,000 元：原告全身體表面積45％二
    、三度燒傷，而依新光醫院99年6 月25日99新醫醫字第1022
    號函可知，相關雷射醫療費用粗估至少需1,400,000 元，爰
    先僅請求1,000,000 元。
  5.精神慰撫金1,500,000 元：原告身受大面積燒傷，受傷初期
    之疼痛、復健之困難、癒後新生皮膚之脆弱等，其中身心痛
    苦難言，爰請求精神慰撫金1,500,000 元。
  (二)又被告於本件事故發生前仍為陶園古香農莊負責人，並有實
    際管理店內員工及經營事務，此觀桃園縣政府消防局97 年5
    月3 日談話筆錄，及被告於火災原因調查報告書內簽到表中
    負責人欄後簽名等情甚明，故被告乃係事後為脫免責任始謊
    稱業已脫離經營管理，並匆於97年6 月倒填日期與林宛臻簽
    訂退股協議書。次者，基於雇主於勞安法令上負有勞工安全
    衛生維護之保護照顧義務，應以對受僱人享有之勞務請求權
    及指示命令權作為判斷何者應負擔雇主責任之基準，即便該
    人與受僱人薪資請求權之對象不一致，亦不影響其作為雇主
    之責任。準此，被告與林宛臻雖對何人享有陶園古香農莊經
    理管理主權迭有爭執，然此僅係其等內部關係，不應以此作
    為認定被告是否為雇主之判準，而依證人黃慧青、陳月鳳之
    證述可知，被告對陶園古香農莊之經營及員工顯然已具備勞
    務請求權及指示命令權，是被告與林宛臻於本件事故發生當
    時確均為陶園古香農莊之事業主及負責經營之人，故為共同
    侵權行為人。另原告雖掛名經理、副總經理，惟於陶園古香
    農莊之事務管理僅限於外場服務及依被告指示登記每日物料
    進出、計算會計帳務及雜務處理，並不包括廚房及硬體設施
    ，此徵諸原告薪資除遠低於廚師，亦與一般員工薪資差距甚
    小，自無一般事業經理人之權責，且依司法院83年7 月6 日
     (83) 台勞動一字第45638 號及司法院(83)院台廳民一字第
    11005 號見解，被告並非公司組織，亦不可能依公司法規定
    委任原告為總經理，故兩造間實質關係自須依具體狀況認定
    ，而應由被告舉證證明之。
  (三)聲明：被告應與林宛臻連帶給付原告5,799,937 元，及其中
    207,695 元，自本訴狀送達翌日起至清償之日止，依年息5
    ％計算之利息；其中5,592,242 元，自起訴狀送達翌日起至
    清償之日止，依年息5 ％計算之利息；請准供擔保宣告假執
    行。
三、被告則以：
  (一)被告於本件事故發生前，早已將陶園古香農莊經營權轉讓與
    林宛臻，退出經營及管理，自無可能與原告發生任何僱傭關
    係。而被告於97年5 月3 日消防局製作之筆錄中即已表明發
    生火災當時並不在現場，乃係接獲員工配偶告知，迨趕抵現
    場，經現場員工告知事件發生始末後，始有該談話筆錄中關
    於廚房使用時間、瓦斯未關閉、發生瓦斯氣爆之談話。另由
    於部分員工係被告前經營時之舊識，且陶園古香農莊當時負
    責人林宛臻因傷送醫急救，則被告趕赴現場協助善後，於情
    於理亦屬當然，自不能以此推論被告即係陶園古香農莊負責
    人。又被告固曾於簽到表中關係人欄簽名，然此係因真正負
    責人即林宛臻及另隱名股東即原告均受傷送醫救治，現場僅
    被告有股東身份，遂依消防人員指示於關係人欄簽名，然簽
    名當時並無負責人三字，亦非被告之筆跡甚明，自不能僅憑
    此簽到表即認被告係陶園古香農莊負責人。復以，依證人黃
    慧青、陳月鳳、林添中及林宛臻之證述可知，林宛臻自96年
    6 月1 日開始擔任陶園古香農莊負責人，故被告自該時起確
    已非陶園古香農莊負責人，而被告於將陶園古香農莊讓與林
    宛臻後，僅空餘股東身份，對於陶園古香農莊之經理、管理
    、監督及盈虧均已無任何干預權限，而其偶有造訪陶園古香
    農莊，於遇見員工時，縱有表示要拔草、整理環境或對廚師
    提出菜色建言，亦僅係出於股東身分，期待陶園古香農莊負
    責人林宛臻生意更好之關心談話，自不能與經理、管理及監
    督等行為相提並論。再者，台灣桃園地方法院檢察署98年度
    偵字第818 號不起訴處分書亦認本件事故應負過失之人，為
    對於該場所具有管理實權，並得以安排檢修、保養之人，然
    查無任何證據足認被告負有維護陶園古香農莊設備安全之義
    務，是被告即無過失可言。何況，原告於96年8 月間受僱於
    林宛臻擔任經理後，曾出資600,000 元加入為股東，此後，
    林宛臻即將原告升任為副總經理，是原告與陶園古香農莊或
    林宛臻間應認係屬民法第553 條之商號與經理人間之委任關
    係，並非僱傭關係，而原告既擔任總經理乙職，自係由陶園
    古香農莊負責人林宛臻授與處理一切有關陶園古香農莊事務
    之權限，其中當包括應定期或不定期進行瓦斯管線、閥門等
    設備之安全檢查，而原告自己疏於檢視監督致生本件事故，
    本負有民刑事責任，詎其竟反向被告求償，當屬無據。綜此
    ，原告主張被告係陶園古香農莊之事業主或經營負責人，對
    受僱人享有勞務請求權、指示命令權云云，均屬無據，全不
    足採。
  (二)另就原告所提出各項請求項目及數額，有如下不合理之處：
  1.就不能工作損失部分，原告自承97年10月間即返回陶園古香
    農莊繼續工作達半個月以上，並無證據證明原告自97年10月
    以後迄98年2 月間有不能工作之情形。
  2.原告所提出醫療單據中之證書費共1,000 元部分，依最高法
    院66年6 月11日民庭總會決議認為非係因侵權行為所生之財
    產上損害，不得請求賠償；至於病房費雙人房差額共16,500
    元部分，亦應予剔除。就交通費部分，因原告所提出之計程
    車收據未記載搭乘之起訖點，且未提出支出計程車費用之證
    明，尚嫌無據。又原告所提出之購物發票未記名品名，而「
    紗布」字樣係原告自行手寫添加，並無證據力，至於沐浴乳
    及洗面乳應係原告平常使用之物，並非因本件事故而增加之
    生活上所需費用。看護費部分，原告請求97年6 月至97年12
    月止之看護費，但未提出支付看護費用之證明。
  3.就勞動能力減損部分，原告本係陶園古香農莊股東兼副總經
    理，負責餐廳人事及廚房硬體設備管理工作，並非實際執行
    勞務之人員，又依長庚醫院99年2 月25日99長庚院法字第01
    07號覆函，指原告重建傷口恢復良好，傷後從事之工作類型
    應無限定等語可知，原告無論係從事原來事務管理工作或其
    他類型工作，均屬無礙，至於，長庚醫院100 年1 月25日99
    長庚院法字第1367號覆函評核原告勞動力減損55％，顯與前
    揭函覆所示意見前後不一，難認係客觀準確之鑑定。
  4.就精神慰撫金部分，並未見原告舉證依據為何。
  5.至於關於醫藥費及慰撫金部分，原告請求加給利息，顯與最
    高法院56年度台上第1863號判例意旨不合。末以，連帶債務
    人中之一人為清償而債務消滅者，他債務人亦同免其責任，
    而本件原告已收受林宛臻之賠償，但其請求之金額中並未扣
    除已消滅之部分，核與民法第274條規定不符。
  (二)聲明：原告之訴及假執行之聲請均駁回；如受不利判決，願
    供擔保請准免為假執行。
四、兩造不爭執之事實：原告於96年11月起於陶園古香農莊擔任
    餐廳經理每月薪資30,000元，於97年5 月3 日工作時，因聞
    到廚房有異味而與廚師曾奕翔進入廚房察看，未幾隨即發生
    氣爆引起火災，造成原告全身體表面積45％二、三度燒傷。
    嗣經桃園縣政府消防局鑑定本件火災原因為瓦斯桶與爐台連
    結處之瓦斯管線破損，致瓦斯外洩溢漏，又遇不明火源而引
    起氣爆。林宛臻因本件事故，經本院刑事庭以98年度審簡字
    第198 號判決認定林宛臻涉犯失火燒燬物品致生公共危險罪
    ，判處拘役50日，緩刑2 年確定。被告則經檢察官以98年度
    偵字第818 號案件為不起訴處分確定。此部分事實，經本院
    調取本院刑事庭98年度審簡字第198 號公共危險等案卷、台
    灣桃園地方法院檢察署98年度偵字第818 號業務過失傷害案
    卷，核閱所附卷證甚詳，並有各該判決書及不起訴處分書在
    卷可憑。
五、按違反保護他人之法律，致生損害於他人者，負賠償責任。
    數人共同不法侵害他人之權利者連帶負損害賠償責任，民法
    第184 條第2 項、第185 條第1 項分別定有明文。又雇主對
    左列事項應有符合標準之必要安全衛生設備：二、防止爆炸
    性、發火性等物質引起之危害。十一、防止水患、火災等引
    起之危害，勞工安全衛生法第5 條第1 項第2 款、第11款規
    定甚詳。原告主張：被告與林宛臻均為陶園古香農莊之事業
    主及事業經營負責人，屬勞工安全衛生法第2 條所規定之雇
    主，應依同法第5 條所規定提供必要安全衛生設備供勞工使
    用，以避免勞工之身體、健康遭受危害之注意義務，且依當
    時情形，並無不能注意之情事，竟疏未注意定期安檢並淘汰
    老舊、破損管線，未能提供符合標準之必要安全衛生設備，
    違反上開保護他人之法律，致瓦斯外洩引發氣爆，造成原告
    受有嚴重燒傷，其過失行為與原告所受傷害顯有相當因果關
    係存在，被告應與林宛臻負連帶賠償責任等語，則為被告所
    否認，並以前詞置辯，是本件首應審究者為：原告與被告間
    是否為僱傭契約關係？被告是否屬勞工安全衛生法第5 條所
    規定之事業主或事業經營負責人？若被告與林宛臻應負連帶
    賠償責任，於林宛臻已與原告和解之情形下，被告應付之賠
    償責任如何？經查：
  (一)所謂委任係指委任受任人處理事務之契約而言。委任之目的
    ，在一定事務之處理，故受任人給付勞務，僅為手段，除當
    事人另有約定外，得在委任人所授權限範圍內，自行裁量決
    定處理一定事務之方法，以完成委任之目的。而所謂僱傭則
    係受僱人為僱用人服勞務之契約而言。僱傭之目的，僅在受
    僱人單純提供勞務，有如機械，對於服勞務之方法毫無自由
    裁量之餘地。兩者之內容及當事人間之權利義務均不相同（
    最高法院83年度台上字第1018號判決要旨參照）。是僱傭契
    約與委任契約，固均具勞務供給之性質，然在僱傭契約係以
    給付勞務之自體，為契約之目的；而委任則以處理事務為契
    約之目的，其給付勞務僅為一種手段。受任人之處理委任事
    務，雖亦須依委任人之指示，但有時亦有獨立裁量之權，此
    觀民法第535 條、第536 條規定即明。至於一般學理上亦認
    勞動契約當事人之勞工，具有下列特徵：1.人格從屬性，即
    受僱人在雇主企業組織內，服從雇主權威，並有接受懲戒或
    制裁之義務；2.親自履行，不得使用代理人；3.經濟上從屬
    性，即受僱人並非為自己之營業勞動而是從屬於他人為該他
    人之目的而勞動；4.納入雇主之生產組織體系，並與同僚間
    居於分工合作狀態。故勞動契約之特徵，即在此從屬性（最
    高法院81年度台上字第347 號判決要旨參照）。查陶園古香
    農莊為一小型事業體，此由97年4 月間領取薪資之工作人員
    僅16人即可得明證（見本院卷一第50頁），就經營事務之複
    雜度而言，並無如大企業各單位細膩分工，分層授權以謀事
    權明確之必要，原則上應以事業經營負責人之決策為依歸，
    其餘人員則依照該負責人之指示而為勞務之給付，職是，陶
    園古香農莊除事業經營負責人外，難認有何另行委任他人分
    工處理事務之必要；且原告雖不否認其於本件事故發生時具
    有副總經理之頭銜，惟依其所領薪資僅每月三萬元，遠較擔
    任廚師之陳年順、曾奕翔月薪60,000元、擔任事業經營負責
    人之林宛臻（相關論述如後述）月薪45000 元為低，其副總
    經理之頭銜，形式意義應較實質意義為高；再依後述證人黃
    慧青、魏芳麗、陳月鳳之證詞，陶園古香農莊之人員聘僱、
    薪資高低，均係由林宛臻處理定奪，並無任何一人陳述原告
    具有人事決定權，證人林宛臻於本院證稱：人事部分係請原
    告負責一節（見本院卷一第279 頁），應非實情，被告復未
    舉證原告有何經授權而得自行裁量處理事務方法之空間，被
    告徒以原告具有經理職稱或其具有部分出資額，即認原告與
    被告間係屬委任關係，即非可採，而原告主張其與陶園古香
    農莊之經營者為具有從屬性之僱傭關係，則屬有據。
  (二)按勞工安全衛生法第2 條第2 項規定：本法所稱雇主，謂事
    業主或事業之經營負責人。原告主張被告與林宛臻於本件事
    故發生當時均為陶園古香農莊之事業主及事業經營負責人，
    須依同法第5 條之規定提供必要安全衛生設備，然遭被告所
    否認。查被告於97年5 月本件事故當時具有陶園古香農莊50
    ％之股份，此為被告所不否認。就被告於陶園古香農莊之地
    位，證人即陶園古香農莊現場負責人林宛臻於本院審理中證
    稱：在本件氣爆之前伊就是就是陶園古香農莊之負責人，擔
    任負責人後約11個月發生氣爆，擔任負責人期間，營收、會
    計都由伊負責，氣爆前被告沒有在餐廳擔任職務，只是來關
    心，沒有發給被告薪資，96年6 月1 日以後林建和只是股東
    ，因為伊比較外行，林建和會來指點、建議，員工會尊重，
    但決定權還是在伊，餐廳員工的雇用、應徵都是伊在決定等
    語（見本院卷一第279 至281 頁），參以證人黃慧青於本院
    審理時證稱：伊自96年11月至97年6 月1 日間任職於陶園古
    香農莊，是林宛臻與伊談薪水，伊之所以會到陶園古香農莊
    就是知道被告已經沒有在現場負責，而且林宛臻也說現在是
    她負責，被告只有股份而已，97年2 月被告回店裡說要拿回
    經營權，常常與林宛臻爭執，97年3 月被告召集所有員工開
    會，說成本要降低，並告知伊要如何對待客戶，還叫行政主
    廚吳春木要減少成本，林宛臻在氣爆之前，約97年4 月間對
    伊說，現在是她在負責，一定要把陶園古香農莊經營好，不
    要讓被告一直回來鬧，被告與林宛臻爭吵之後被告並未將經
    營權爭取回來，陶園古香農莊的實際經營人是林宛臻，96年
    11月1 日到職後新進人員是林宛臻要伊找進來的等語（見本
    院卷一第216 至217 頁）、證人魏芳麗於本院審理時證稱：
    伊是97年4 月起任職於陶園古香農莊，是林宛臻雇用的，一
    直做到97年8 月，此期間林宛臻是負責人，伊到職時許惠卿
    與林宛臻都是負責現場管理，被告沒有負責任何事等語（見
    本院卷一第218 頁）、證人陳月鳳於本院審理時證稱：伊於
    96年11月至97年7 月1 日任職於陶園古香農莊，任職期間是
    林宛臻雇用伊，林宛臻說她不是老闆，是負責現場管理，老
    闆、董事長是被告，伊是在櫃臺負責現場收入，氣爆之前錢
    都是交給林宛臻，沒有交給被告過等語（見本院卷一第219
    頁）、證人伍世禮於本院審理時證稱：伊於92年3 月至97年
    8 月間任職於陶園古香農莊，96年年中被告與林宛臻一同召
    開全體員工大會，宣布以後由林宛臻經營，林建和從旁協助
    ，之後確實由林宛臻經營，林建和偶爾來店裡與林宛臻說話
    等語（見本院卷一第220 頁）、證人吳春木於本院審理時證
    稱：伊於96年8 月至97年3 月間任職於陶園古香農莊，擔任
    廚房領班，被告有時會來店裡督察，伊稱他為林董，伊不知
    道林建和和林宛臻間的分配如何，林建和來督察的範圍有關
    管理、成本控制、菜色改變，時間沒有固定，有時一個月來
    好幾趟，伊的薪水是林建和和伊談的，但是向林宛臻領薪水
    等語（見卷一第253 至254 頁），再對照被告與林宛臻於97
    年6 月28日所簽署之股份轉讓協議書記載：甲方（即林宛臻
    ）自96年6 月1 日接掌本餐廳為實際負責人，掌管本餐廳所
    有行政權、人事權、財務權，全權掌管本餐廳等語（見本院
    卷一第195 頁，被告於本院陳明該協議書日期96年6 月28日
    為記載錯誤，應為97年6 月28日）、桃園縣政府消防局所製
    作火災原因調查報告書所附火災現場勘查人員簽到表中：被
    告於負責人欄簽名（見本院卷一第117 頁），可知被告與林
    宛臻均為陶園古香農莊之股東，自96年6 月1 日起陶園古香
    農莊之經營由林宛臻負責，包含該餐廳之人事（員工之聘僱
    、管理）、財務（營收之統籌）、其他行政事務悉由林宛臻
    決定，林宛臻應為該餐廳之事業經營負責人無訛，至被告雖
    因授權林宛臻而無實際經營權，然審諸其為持股比例甚高之
    股東、又為前任經營負責人，其不定期前往餐廳巡視，就成
    本控制、菜色調配、現場管理等事項提出意見，員工或林宛
    臻均聽從採納之，被告顯然具有提供經營方針之指標地位，
    而非單純出資分享盈餘之出資人，自應定性為該餐廳之事業
    主，屬於勞工安全衛生法所第2 條第2 項所規定之雇主。
  (三)揆諸上開勞工安全衛生法第5 條之規定，被告及林宛臻既分
    別具有事業主及事業經營負責人之身分，而均為雇主，自應
    依法提供必要安全衛生設備予原告，防止爆炸性、發火性物
    質及火災產生之危害，被告及林宛臻違反此保護他人之法律
    ，致生損害於原告，本應依民法第184 條第2 項及第185 條
    第1 項之規定負連帶賠償責任。然按連帶債務人相互間，除
    法律另有規定或契約另有訂定外，應平均分擔義務。但因債
    務人中之一人應單獨負責之事由所致之損害及支付之費用，
    應由該債務人負擔，民法第280 條定有明文。再按債權人向
    連帶債務人中之一人免除債務，而無消滅全部債務之意思表
    示者，除該債務人應分擔之部分外，他債務人仍不免其責任
    ，民法第276 條第1 項定有明文。依此規定，債務人應分擔
    部分之免除，仍可發生絕對之效力，亦即債權人與連帶債務
    人中之一人成立和解，其應允債權人賠償金額如低於「依法
    應分擔額」時，該差額部分，即因債權人對其應分擔部分之
    免除而有該條項規定之適用，並對他債務人發生絕對之效力
    （最高法院98年度台抗字第200 號裁定意旨參照）。查本件
    事故之發生原因為廚房瓦斯管線破裂造成瓦斯逸漏，進而發
    生氣爆，已詳如前述，而就該餐廳廚房硬體設備具有實際管
    理、監督、維護責任之人，應為該餐廳之事業經營負責人，
    是被告雖因其事業主身分，具有上開勞工安全衛生法第5 條
    所規定之義務，而與林宛臻對於原告之損害負連帶賠償責任
    ，惟因其與林宛臻間之分工，使其並無實際管理、監督、維
    護上開廚房設備之責任，故就本件事故造成之損害，被告之
    內部分擔比例應為零，林宛臻之內部分擔額則為全部。而林
    宛臻復與原告達成訴訟上和解，原告拋棄對於林宛臻之其餘
    請求（見本院卷一第198 頁背面），依上開說明，原告對於
    林宛臻其餘債務之免除，對於被告已發生絕對之效力，是原
    告自無從再對於被告請求任何賠償。
六、綜上所述，原告與被告間具有僱傭關係，被告並為勞工安全
    衛生法第2 條所規定之雇主，而與林宛臻均負有同法第5 條
    之提供相關安全設備之義務，原告並與林宛臻同因違反保護
    他人法律，而就原告因本件事故所生之損害負有連帶賠償責
    任，惟因原告與林宛臻已成立訴訟上和解，免除林宛臻於賠
    償額200 萬元以外之債務，而被告與林宛臻間之內部分擔額
    比例為1 與0 ，原告對於林宛臻其餘債務之免除對於被告亦
    生效力，原告自不得再對於被告為任何請求。是原告依侵權
    行為之法律關係請求被告賠償如前述聲明之損害，為無理由
    ，應予駁回。又原告陳明願供擔保請求宣告假執行部分，因
    原告敗訴而失其附麗，應併予駁回，附此敘明。
七、本件事證已臻明確，其餘兩造主張、陳述暨所提之證據，經
    審酌均與本院前揭判斷不生影響，爰不一一詳予論述，附此
    敘明。
八、訴訟費用裁判之依據：民事訴訟法第78條。
中    華    民    國    100    年    7     月    19   日
                  民事第二庭   審判長法  官  劉克聖
                                     法  官  卓立婷
                                     法  官  袁雪華
正本係照原本作成。
如對本判決上訴，須於判決送達後二十日內向本院提出上訴狀。
如委任律師提起上訴者，應一併繳納上訴審裁判費。
中    華    民    國    100    年    7     月    19   日
                                     書記官  劉霜潔